【裁判字號】    89,易,1163
【裁判日期】    900213
【裁判案由】    傷害等
【裁判全文】
臺灣嘉義地方法院刑事判決                        八十九年度易字第一一六三號
    公  訴  人  臺灣嘉義地方法院檢察署檢察官
    被      告  乙○○
右列被告因傷害等案件，經檢察官提起公訴（八十九年度偵字第六三九○號），本院
判決如左：
    主  文
乙○○無罪。
被訴傷害部分不受理。
    理  由
一、公訴意旨如附件之起訴書所載。
二、無罪部分：
（一）按犯罪事實應依證據認定之，無證據不得推定其犯罪事實，刑事訴訟法第一百
      五十四條定有明文，故事實之認定，應憑證據，如未能發現相當證據，或證據
      不足以證明，自不能以推測或擬制之方法，以為裁判基礎，另告訴人之告訴，
      係以使被告受刑事訴追為目的，是其陳述是否與事實相符，仍應調查其他證據
      以資審認，最高法院四十年度台上字第八六號、五十二年度台上字第一三○○
      號分別著有判例可資參照。
（二）公訴人認被告乙○○涉有刑法第三百零五條之恐嚇罪嫌，無非以告訴人即被告
      之妻甲○○之指訴，及一般人在盛怒之下，難免口出惡言而恐嚇對方之推理為
      其論據。訊據被告則堅詞否認有何犯行，辯稱：其當時僅對告訴人稱一個女人
      在外四、五天，以後都不要回家等言詞，並未出言恐嚇等語。
（三）經查：被告於起訴書所載之時地口出：「我要讓你死，否則不讓你進屋內！」
      等語之事實，固據告訴人於警訊時指訴綦詳，惟告訴人於審理時卻改稱被告並
      未為上開恐嚇言詞（本院卷第三十五頁訊問筆錄），是告訴人之指訴已前後不
      一，自非無疑。再者，一般人是否大抵於盛怒之下難免口出惡言恐嚇對方，常
      取決於行為人之人格特質、修養高低、客觀情境、所受刺激等因素，要非單純
      於盛怒之下即可逕予推斷恐嚇犯行，苟無其他合理積極佐證足資補強，要難認
      為此等經驗法則可放諸四海皆準，是上開推理僅能認為係擬制之詞。此外，又
      查無其他積極證據得認被告確曾有公訴人所指之恐嚇犯行，尚難僅憑告訴人前
      後矛盾不一之指訴，遽為不利被告之認定，揆之前開說明，不能證明被告犯罪
      ，自應為無罪之諭知，以免冤抑。
三、不受理部分：
（一）按告訴乃論之罪，告訴人於第一審辯論終結前得撤回其告訴，又告訴經撤回者
      ，應諭知不受理之判決，刑事訴訟法第二百三十八條第一項、第三百零三條第
      三款分別定有明文。
（二）經查：公訴人認被告所犯刑法第二百七十七條第一項之傷害罪嫌，依同法第二
      百八十七條前段之規定，須告訴乃論。茲告訴人業已撤回本件告訴，並經記明
      筆錄在案（本院卷第三十五頁訊問筆錄），依上揭規定，自應諭知不受理之判
      決。
據上論斷，應依刑事訴訟法第三百零一條第一項、第三百零三條第三款，判決如主文
。
本案經檢察官張長樹到庭執行職務。
中      華      民      國    九十      年      二      月     十三     日
                                      臺灣嘉義地方法院刑事第二庭
                                          法  官  張  道  周
右正本證明與原本無異。
如不服本判決，應於判決送達後十日內向本院提出上訴狀( 應附繕本 )。
中      華      民      國    九十      年      二      月     十四     日
                                          書記官  王  佩  湘


司法院資訊處製作；財團法人民間司法改革基金會備份。
